臺灣士林地方法院民事判決　　　　　　　96年度勞訴字第16號
原　　　告　甲○○
　　　　　　　　　　　之7
訴訟代理人　高瑩律師
被　　　告　萊富生命科技股份有限公司
法定代理人　乙○○
訴訟代理人　余天琦律師
上列當事人間請求給付資遣費事件，本院於民國96年9 月10日言
詞辯論終結，判決如下：
    主      文
原告之訴駁回。
訴訟費用新台幣壹萬壹仟壹佰玖拾柒元由原告負擔。
    事實及理由
一、原告起訴主張：其於民國84年11月2 日起任職於被告公司，
    並受拔擢擔任總經理職務，詎被告於94年12月間竟未為任何
    預告即驟然要求原告立刻離職，並要求原告簽立放棄權利之
    離職協議書，原告見該協議書中之資遣費計算並不合理，欲
    與被告協商，被告遂佯稱若資遣費有不合理之處，可再另行
    協議，且會依我國勞基法之規定計算支付。嗣原告簽立離職
    協議書後，發現該資遣費並非依我國勞基法規定計算，即向
    被告提出異議，被告遂又恣意聲稱依我國勞基法計算之結果
    ，資遣額度應為新台幣（下同）6,581,709 元，並脅迫原告
    立刻簽字，否則將不予給付，原告因信賴上開金額確係依勞
    基法規定計算，且事後可再就正確金額協商，始倉促簽字。
    然經原告事後核算之結果，被告在計算原告平均薪資時，並
    未將原告離職前6 個月1,017,742 元之業績獎金計入（全年
    度業績獎金為1,429,575 元，前半年為411,833 元、後半年
    為1,017,742 元），而係以原告94年1 月至6 月之業績獎金
    411,833 元作為計算基礎，因而短少給付原告1,027,018 元
    之資遣費，為此，爰依兩造間之協議，請求被告補足合理之
    資遣費等語。並聲明：被告應給付原告1,027,018元。
二、被告則以：(一)原告與被告之母公司間就原告所得領取之離職
    金，業已約定其總額為6,581,709 元，其中資遣費金額為
    3,720,176 元，原告並於離職協議書及金額明細表中簽名確
    認，又依上開離職協議書第3 條之約定，原告已同意放棄對
    被告之一切請求權，自不能再向被告請求給付資遣費。(二)被
    告並未同意原告於簽訂系爭離職協議書後，可再以其他標準
    重行計算資遣費，原告所稱被告承諾事後可就資遣費金額再
    行研議云云，並非實在。(三)被告並未與原告約定資遣費之計
    算方式需按我國勞基法規定辦理，該計算方式僅係「參考」
    而已，各項之給付金額仍以雙方協議之內容為準。且縱認應
    依我國勞基法規定計算資遣費，原告所稱之業務獎金亦非薪
    資之一部分，不得納入作為計算平均工資之基礎，是原告主
    張被告有短付資遣費之情形，亦無可採等語，資為抗辯。並
    聲明：原告之訴駁回。
三、兩造不爭執之事實：
  (一)原告自84年11月2 日起於被告公司任職業務經理，並於92年
    5 月23日起擔任該公司總經理，嗣被告公司於94年12月間通
    知原告需離職，雙方遂於94年12月19日簽訂如原證1 所示之
    離職協定書，其中離職金為4,949,980 元，嗣因原告對該金
    額有意見，經被告重新核算後，於94年12月23日提出如原證
    3 所示之明細表予原告，並於同日將原離職協定書之金額改
    為6,581,709 元，由雙方於修改之金額旁簽名。
  (二)被告已給付原告離職金共計6,581,709元。
四、本件經依民事訴訟法第271 條之1 準用同法第270 條之1第1
    項第3 款規定，整理並協議簡化爭點後，兩造同意協議簡化
    後之爭點為：(一)兩造是否已約定原告因離職所得領取之離職
    金（含資遣費），以6,581,709 元為限，此外不得向被告為
    任何請求？(二)兩造是否約定被告應依我國勞基法之規定給付
    原告資遣費，且業務獎金應算入平均工資？被告應給付之資
    遣費金額為若干？（本院卷第47頁）茲就上開爭點，析述本
    院得心證之理由如下：
  (一)查被告公司於94年12月間通知原告終止兩造間之契約關係後
    ，雙方遂於同年12月19日簽訂離職協定書，其中約定離職金
    為4,949,980 元，嗣因原告對該金額有意見，經被告重新核
    算後，於94年12月23日提出金額明細表予原告，並於同日將
    原離職協定書之金額改為6,581,709 元，由雙方於修改之金
    額旁簽名等情，有離職協議書及金額明細表影本各1 件在卷
    可稽（96年度湖勞調字第8 號卷第10-15 、17頁），且為兩
    造所不爭執，自堪信為真實。又觀諸上開離職協議書第1條
    及第3 條之約定，兩造顯已就離職金之金額6,581,709 元達
    成合意，原告並同意放棄對被告公司有關兩造聘僱契約或終
    止該契約之所有請求權，是原告除上開約定金額外，自不得
    另向被告為其他請求。
  (二)原告雖稱被告就上開金額同意日後可再行研議云云，然此項
    主張顯與前揭協議書第3 條之內容相左，且原告復未能提出
    任何證據以實其說，尚難採信；至被告雖自承於簽訂上開協
    議書後，又於95年1 月間另行給付原告94年度之業績獎金，
    以補足詳細計算後之差額，然此乃兩造於簽訂離職協議書後
    ，基於雙方事後之合意，就業績獎金部分另行商議計算之結
    果，尚不足以反推兩造於簽訂系爭離職協議書時，即有就所
    定之給付金額保留日後再行商議之意思，其理至明，是原告
    據此謂協議書所載之金額並非最後確定之金額，其仍可向被
    告為其他請求云云，即無可採。
  (三)再者，原告雖又主張兩造就資遣費部分係約定以我國勞基法
    之規定計算云云，然依前揭離職協議書之內容觀之，兩造顯
    已就具體之離職金數額達成合意，且兩造於94年12月23日重
    新議定離職金金額時，被告並有提出該金額之明細表，載明
    其中資遣費為3,720,176 元，並詳列據以計算該金額之「平
    均工資」為365,799 元、期間為94年6 月至11月，此有經原
    告簽名之金額明細表1 份附卷足憑（96年度湖勞調字第8 號
    卷第17頁），是原告既已明瞭該離職金之計算方式，而仍願
    於該離職協議書上簽名，自應認其業已同意以該金額作為其
    可得領取之離職金總額。至原告又謂上開平均工資金額未詳
    載計算方式，故其誤信該金額為正確云云，惟查，兩造於94
    年12月19日所簽訂之離職協議書，其離職金本為4,949,980
    元，嗣因原告認該金額計算有誤，雙方始於94年12月23日重
    新商議離職金為6,581,709 元等情，前已詳述，則原告於第
    二次協議時，對所謂「正確」之資遣費計算方式及金額，衡
    情應已有相當之概念，並經初步概算，否則如何指摘被告原
    計算方式有誤？況平均工資之計算並非複雜困難，其在明知
    被告係以平均工資365,799 元計算其資遣費之情況下，仍簽
    名於該紙明細表及協議書更正後之金額旁，自係就該金額表
    示同意之意，甚為明確，其事後恣為爭執，洵非可採。
  (四)綜上所述，兩造既已約定原告因離職所得領取之離職金為
    6,581,709 元，且原告並同意放棄對被告之其他請求權，則
    其請求被告再支付資遣費1,027,018 元，自無理由，不應准
    許。
五、本件判決基礎已臻明確，兩造其餘攻防方法及爭執要點、訴
    訟資料經本院斟酌後，核與判決結果不生影響，故不另一一
    論述，併此敘明。
六、本件訴訟費用額確定為11,197元，並應由原告負擔，爰併諭
    知如主文第2 項所示。
七、據上論結，原告之訴為無理由，依民事訴訟法第78條、第87
    條第1項判決如主文。
中　　華　　民　　國　　96　　年　　9 　　月　　28　　日
                  民事第一庭  法  官  馬傲霜
以上正本證明與原本無異。
如對本判決上訴須於判決送達後20日內向本院提出上訴狀。
中　　華　　民　　國　　96　　年　　10　　月　　2 　　日
                              書記官  許秋莉
